【裁判字號】    96,破,122
【裁判日期】    970318
【裁判案由】    宣告破產
【裁判全文】
臺灣高雄地方法院民事裁定              96年度破字第122號
聲  請  人  甲○○（即圓頂大飯店股份有限公司清算人）
代  理  人  李育昇律師
            張盈盈律師
            吳小燕律師
聲請人聲請宣告圓頂大飯店股份有限公司破產事件，本院裁定如
下：
    主  文
聲請駁回。
程序費用由聲請人負擔。
    理  由
一、本件聲請意旨略以：聲請人為圓頂大飯店股份有限公司（下
    稱圓頂公司）之清算人，茲因聲請人就任清算人後，發現圓
    頂公司至少積欠如附表所示之債權人債務共計新台幣（下同
    ）60,856,368元，現有資產為0 元，顯已不足清償債務，爰
    依公司法第334 條準用同法第89條之規定，並依破產法第57
    條之規定聲請宣告圓頂公司破產等語。
二、按破產管理人之報酬為財團費用。財團費用及財團債務，應
    先於破產債權，隨時由破產財團清償之。破產宣告後，如破
    產財團之財產不敷清償財團費用及財團債務時，法院因破產
    管理人之聲請，應以裁定宣告破產終止，破產法第95條第1
    項第3 款、第97條、第148 條分別定有明文。又破產法第57
    條規定，債務人不能清償債務者，固得宣告破產，然依上開
    破產法第148 條規定之旨趣，如債務人之財產不敷清償破產
    財團費用及財團債務時，即應認無宣告破產之實益，最高法
    院86年度臺抗字第479 號裁定可資參照。是以破產程序，乃
    債務人無力對全體債權人清償債務時，由法院介入，強制將
    債務人之全部財產依一定程序為變價及分配，使全體債權人
    得以公平受償之程序。故債務人之財產如可預見不敷清償破
    產財團費用及財團債務，致使多數債權人之普通債權無法獲
    得公平滿足，即無宣告破產之實益，而如仍進行破產程序，
    顯與破產制度之本旨及目的有違，即不應准許。
三、經查，聲請人主張圓頂公司至少積欠如附表所示債權人之債
    務60,856,368元之事實，業據其提出如附表所示之證據為證
    ，而經本院函詢各債權人結果，圓頂公司至少積欠如附表本
    院函查之債務金額欄所示之金額共計59,954,532元，有如附
    表所示之函文在卷可查，堪認圓頂公司至少積欠債權人共計
    59,954,532元。又圓頂公司現已無任何資產之事實，業據聲
    請人陳明在卷，應堪信為真，足認圓頂公司應有宣告破產之
    原因。惟依目前破產實務，破產管理人之報酬至少約需50,0
    00元，足見本院如宣告圓頂公司破產，圓頂公司至少即應支
    出破產管理人報酬50,000元之破產財團費用，然圓頂公司現
    有資產為0 元，顯然不敷清償破產財團費用，遑論於清償財
    團債務後，再將剩餘之財產，分配予其他債權人，揆諸前揭
    說明，本件自無宣告破產之實益，聲請人聲請本院宣告圓頂
    公司破產，為無理由，應予駁回。
四、依破產法第5 條、民事訴訟法第95條、第78條、裁定如主文
    。
中    華    民    國    97    年    3     月    18    日
                       民事第五庭 法   官 林勇如
上正本係照原本作成。
如不服本裁定應於送達10日內向本院提出抗告狀，並繳納裁判費
新台幣1,000元。
中    華    民    國    97    年    3     月    18    日
                                   書記官 戴金龍


司法院資訊處製作；財團法人民間司法改革基金會備份。
